【裁判字號】    99,審交訴,226
【裁判日期】    990929
【裁判案由】    公共危險等
【裁判全文】
臺灣高雄地方法院刑事判決           99年度審交訴字第226號
公  訴  人  臺灣高雄地方法院檢察署檢察官
被      告  乙○○
上列被告因公共危險等案件，經檢察官提起公訴（99年度偵字第18469號）
，嗣因被告就被訴事實為有罪之陳述，經本院裁定依簡式審判程
序審理，判決如下：
    主  文
乙○○犯不能安全駕駛動力交通工具罪，累犯，處有期徒刑參月
；又駕駛動力交通工具肇事，致人受傷而逃逸，累犯，處有期徒
刑捌月；應執行有期徒刑玖月。
其餘被訴過失傷害部分公訴不受理。
    事  實
一、乙○○曾因違反職役職責罪，經軍事法院判處有期徒刑1 年
    2 月確定，甫於民國96年12月30日執行完畢。詎其不知悔改
    ，明知服用酒類或其他相類之物，不能安全駕駛動力交通工
    具者，不得駕駛動力交通工具，竟仍隨即駕駛車牌號碼9268
    -XJ 號自用小客車，沿高雄市○○○路由北往南方向行駛，
    於同日凌晨零時30分許，途經該路與五福二路口，左轉至五
    福路時，本應注意汽車行駛時，駕駛人應注意車前狀況，並
    隨時採取必要之安全措施，且轉彎車應讓直行車先行，竟疏
    未注意貿然左轉，且因酒後其控制力及注意力不佳，致無法
    安全操控該車而撞擊沿同路由南往北方向由丙○騎乘搭載甲
    ○○之車牌號碼號CJU-955 號機車，致丙○、甲○○人車倒
    地後，丙○受有右肩挫傷等傷害，甲○○則受有右手臂多處
    擦傷及左小腿燙傷等傷害（丙○過失傷害部分，於本院審理
    業已撤回告訴；甲○○部分，未據告訴）。詎乙○○明知其
    駕駛動力交通工具肇事，致丙○、甲○○倒地受有上開傷害
    ，竟於未採取必要之救護措施，亦未留下姓名、住址及聯絡
    方式之情形下，為躲避警方查緝，基於肇事逃逸之犯意，隨
    即駕駛上開車輛逃逸，並未對丙○、甲○○採取必要救護措
    施。嗣經警方接獲報案後，循線追查，至高雄市○○路54
    號之玫瑰薔薇酒店前，發現乙○○所駕駛之上開車輛而查獲
    ，並檢測其呼氣酒精濃度含量達每公升含0.7 毫克。
二、案經丙○訴由高雄市政府警察局新興分局移請臺灣高雄地方
    法院檢察署檢察官偵查起訴。
    理  由
一、本件被告所犯均為死刑、無期徒刑、最輕本刑為3 年以上有
    期徒刑以外之罪，其於準備程序中就被訴事實為有罪之陳述
    ，經本院告知簡式審判程序之旨，並聽取當事人意見後，合
    議庭認宜進行簡式審判程序，爰依刑事訴訟法第273 條之1
    第1 項規定，裁定由受命法官獨任進行簡式審判程序，合先
    敘明。
二、有罪部分
(一) 上開犯罪事實均據被告乙○○坦承不諱，核與證人即被害
     人丙○、甲○○於警詢及偵查中證述之情節相符，並有道
     路交通事故現場圖、刑法第185 條之3 案件測試觀察紀錄
     表、張皓涵呼氣酒精濃度測試紀錄表、高雄市政府警察局
     舉發違反道路交通管理事件通知單、道路交通事故調查報
     告表( 一) 、( 二) 各1 份、高雄市立大同醫院99年5 月
     27日診斷證明書2 份、現場照片14張在卷可稽，足認被告
     自白均核與事證相符，自得為認定被告犯罪之依據。本件
     被告吐氣中所含酒精濃度，既已達於每公升0.7 毫克，參
     以其有酒後未注意車前狀況肇事一情，足認被告確因酒醉
     致使駕駛判斷力欠佳，已達無法正常且安全駕駛動力交通
     工具之程度。其於肇事致人受傷後，未予救助即駕車離去
     現場之事實，亦堪認定，故本案事證明確，均應依法論科
     。
(二) 核被告所為，係犯刑法第185 條之3 之不能安全駕駛動力
     交通工具罪及同法第185 條之4 之肇事致人受傷而逃逸罪
     。其所犯上開2 罪間，犯意各別，行為互異，應予分論併
     罰。被告前曾犯違反職役職責罪，經軍事法院判處有期徒
     刑1 年2 月確定，甫於民國96年12月30 日執行完畢，有臺
     灣高等法院被告前案紀錄表可按，其於該徒刑執行完畢後
     ，5 年內故意再犯本件法定刑均為有期徒刑以上之罪，為
     累犯，各應依刑法第47條第1 項之規定加重其刑。爰審酌
     被告於酒後呼氣值高達每公升0.7 毫克之情形下，猶駕車
     使用道路，不僅漠視自己安危，更罔顧參與道路交通之不
     特定人之生命、身體及財產之安全，所為實無足取，酒後
     駕車對同時使用交通之多數人，可能造成危害之程度甚高
     。終至因不勝酒力，撞擊被害人丙○、甲○○，致其受有
     前揭實質損害，所為實不宜寬貸；被告明知肇事，猶駕車
     逃逸，未立即對被害人施以救護，置受傷之被害人於不顧
     ，恐使被害人錯失即時救護之時機，而有危及生命、身體
     安全之虞，被告逃避應負之刑責，惡性非輕；惟念其犯後
     坦承全部犯行，態度尚可，已與被害人丙○、甲○○達成
     和解，願意分別賠償被害人新臺幣（下同）6 萬元、5 萬
     元，足認被告已盡力彌補其所造成之損害，並獲得告訴人
     之諒解，此有和解書、撤回告訴狀各1 份紙附卷可佐；及
     被告之犯罪動機、目的、手段、犯罪所生之損害等一切情
     狀，分別量處如主文所示之刑，並定其應執行之刑，藉資
     懲儆。
三、公訴不受理部分
(一) 公訴意旨略以：被告乙○○於上揭時、地駕駛車牌號碼
     9268-XJ 號自用小客車，沿高雄市○○○路由北往南方向
     行駛，於同日凌晨零時30分許，途經該路與五福二路口，
     左轉至五福路時，本應注意汽車行駛時，駕駛人應注意車
     前狀況，並隨時採取必要之安全措施，且轉彎車應讓直行
     車先行，竟疏未注意貿然左轉，且因酒後其控制力及注意
     力不佳，致無法安全操控該車而撞擊沿同路由南往北方向
     由丙○騎乘搭載甲○○之車牌號碼號CJU-955 號機車，致
     丙○、甲○○人車倒地後，丙○受有右肩挫傷等傷害，甲
     ○○則受有右手臂多處擦傷及左小腿燙傷等傷害（甲○○
     部分，未據告訴），因認被告涉犯刑法第284 條第1 項之
     過失傷害罪嫌。
(二) 按告訴乃論之罪，告訴人於第一審辯論終結前，得撤回其
     告訴；又告訴經撤回者，法院應諭知不受理之判決，並得
     不經言詞辯論為之，刑事訴訟法第238 條第1 項、第303
     條第3 款及第307 條分別定有明文。
(三) 經查，本件被告因涉犯刑法第284 條第1 項過失傷害罪嫌
     ，經檢察官提起公訴，惟其上開所涉犯之罪，依同法第287
     條之規定須告訴乃論。茲因告訴人丙○於本院審理中撤回
     告訴，有撤回告訴狀1 份附卷可佐，揆諸前開說明，自應
     就被告被訴過失傷害罪嫌為不受理之判決。
據上論斷，應依刑事訴訟法第273條之1第1項、第299條第1項前
段、第303條第3款、第307條，刑法第185條之3、第185條之4、
第47條第1項、第51條第5款，判決如主文。
本案經檢察官李英霆到庭執行職務。
中    華    民    國    99    年    9     月    29    日
                  交通法庭    法  官  廖建瑜
以上正本證明與原本無異。
如不服本判決應於收受送達後10日內向本院提出上訴書狀，並應
敘述具體理由；如未敘述上訴理由者，應於上訴期間屆滿後20日
內向本院補提理由書（均須按他造當事人之人數附繕本）「切勿
逕送上級法院」。
中    華    民    國    99    年    9     月    29    日
                              書記官  林介欽

司法院資訊處製作；財團法人民間司法改革基金會備份。
